臺灣臺中地方法院刑事判決　　　　　　　　　　　　九十二年度訴字第二六九三號
　　公　訴　人　臺灣臺中地方法院檢察署檢察官
　　被　　　告　乙○○
　　　　　　　　丙○○
　　共　　　同
　　選任辯護人　楊玉珍律師
　　　　　　　　魏俊律師
右列被告因違反貪污治罪條例案件，經檢察官提起公訴（九十二年度偵字第一五八七
六號），本院判決如左：
    主  文
丙○○意圖為第三人不法之所有，而侵占自己持有他人之物，處有期徒刑陸月，如易
科罰金，以佰元折算壹日。
乙○○無罪。
    事  實
一、緣丙○○係臺中市東區東橋里第十五、十六屆里長（任期自民國八十三年八月一
    日至九十一年七月三十一日）暨明美合板行老闆乙○○之同居人，平日協助乙○
    ○掌管並處理公（里長職務、守望相助隊業務）、私（明美合板行業務）帳務出
    入、款項往來與記錄等事務。於九十年十月五日，明美合板行營業上支出所簽發
    予客戶之三信商業銀行大智分行（係由原臺中市第三信用合作社大智分社改制，
    下稱三信大智分行）甲存支票存款帳號２６８９－１、戶名乙○○之支票到期，
    但該甲存支票存款帳戶與乙○○所有三信大智分行乙存活期存款帳號「0000
    000000」帳戶內之款項，並無足額之金額可支應，經三信大智分行行員通
    知丙○○補款後，丙○○明知該分行帳號「0000000000」、戶名乙○
    ○之活期存款帳戶（下稱系爭帳戶），係乙○○擔任里長處理里務所開立之專戶
    （按東橋里第十四屆里長趙金河任內，曾向里民募款新臺幣（下同）三萬餘元而
    成立「東橋里里建設基金」，該筆款項向來皆由里長負責開立專戶存入金融機關
    ，存摺由里幹事保管，印鑑章「台中市東區東橋里辦公處印」大官章與現任里長
    私章共二枚則由里長保管），並非乙○○個人可擅自動用之帳戶，竟意圖為第三
    人乙○○不法之所有，利用乙○○委託其保管系爭帳戶二枚印鑑章，以及長期與
    三信大智分行交易往來，已取得該銀行之信賴，得先以電話聯繫轉帳事宜，事後
    再補單之機會，先以電話連絡不知情之三信大智分行行員於當日下午十六時五分
    ，逕自系爭帳戶內挪撥三萬元，轉至同行甲存支票存款帳號「２６８９－１」帳
    戶內，以此方式侵占該筆三萬元款項，而令當日到期之支票得以兌現，再於翌日
    三信大智分行行員持單前來辦理補章手續時，以系爭帳戶之印鑑章即「台中市東
    區東橋里辦公處印」大官章與「乙○○」私章共二枚，在「存摺類存款取款憑條
    」上補蓋印章。嗣至九十一年八月間，東橋里里幹事陳信義為辦理新、舊里長交
    接事務，要將系爭帳戶存摺交予邱森春時，邱森春要求陳信義先向三信商業銀行
    大智分行辦理補摺，方才發現存摺中僅剩存款三千七百九十元，進而發現上情。
三、案經法務部調查局臺中市調查站移送臺灣臺中地方法院檢察署檢察官偵查起訴。
    理  由
壹、被告丙○○部分：
一、訊據被告丙○○對於系爭帳戶於九十年十月五日十六時五分許，曾轉帳三萬元至
    乙○○設在三信大智分行甲存支票存款帳號「２６８９－１」帳戶內之事實，固
    坦承不諱，但矢口否認有何侵占犯行，辯稱：系爭帳戶存摺一直由里幹事陳信義
    保管，伊從不知有該帳戶；又乙○○在三信大智分行有多個帳戶，且長期與該分
    行交易往來，故每次須給付票款，均係行員以電話聯絡伊，伊再告知將乙○○開
    設在該分行之活儲帳戶內款項，轉至甲存帳戶，系爭帳戶於九十年十月五日轉出
    三萬元至乙○○之甲存支票存款帳號「２６８９－１」帳戶內，應是行員誤以為
    系爭帳戶為乙○○私人帳戶，而誤為轉帳，伊亦疏失致未發現有誤轉之情形，於
    行員拿單子要求補章時，因系爭帳戶之印鑑章「台中市東區東橋里辦公處印」大
    官章就放在店內，一時疏忽就蓋用了。嗣後發現，業已將三萬元加計利息返還之
    云云。然查：
（一）臺中市東區東橋里第十四屆里長趙金河任內，曾向里民募款三萬餘元而成立「
      東橋里里建設基金」，該筆款項向來皆由里長負責開立專戶存入金融機關，存
      摺由里幹事保管，印鑑章即「台中市東區東橋里辦公處印」大官章與現任里長
      私章共二枚則由里長保管，須召開里民大會或里工作會報通過，才能動支。被
      告乙○○於當選該里第十五屆里長後，趙金河即將上開基金三萬零四百四十七
      元移交予乙○○，乙○○並在原臺中市第三信用合作社大智分社（嗣改制為三
      信商業銀行大智分行）開立帳號「0000000000」、戶名乙○○之活
      期存款帳戶存放該筆款項。嗣於九十年十月五日十六時五分，系爭帳戶確有一
      筆三萬元之款項，轉至同行甲存支票存款帳號「２６８９－１」、戶名乙○○
      之帳戶內等情，業據被告乙○○供述明確，復經證人即東橋里第十七屆里長邱
      森春於法務部調查局臺中市調查站（偵二卷第十、十三、九十九頁、偵三卷第
      四十五、四十六頁），及自九十一年七月十六日起兼任東橋里里幹事之陳信義
      （偵二卷第三十八頁、偵三卷第五十六頁）於法務部調查局臺中市調查站及偵
      查中分別證述無訛，並有系爭帳戶存摺明細、客戶帳卡明細單（偵二卷第十八
      、五十七頁）、存款印鑑卡、存款存入憑條、存摺類存款取款憑條（偵三卷第
      一一六、一一七頁）及帳號「２６８９－１」帳戶之客戶帳卡明細單（本院卷
      第六十七頁）附卷可稽。
（二）被告丙○○雖以前揭情詞置辯，但查：
  １、三信大智分行經理林敏章於偵查中結證稱：「帳戶之間的轉帳要用書面申請，
      但如果往來比較密切的客戶或較良好的客戶，在緊急的情形下，以電話來通知
      轉帳，我們也會通融，但事後會要求他來補印章。」、「（問：轉帳的二個帳
      戶都必須由當事人提出申請，或你們會自動幫他們轉帳？）一般我們銀行處理
      因為支存是沒有利息，一般人都將存款存入活存，等到支票要支領時，再將活
      存轉支存，也是要當事人先指定哪些帳戶可以轉．．．」、「（問：如果當事
      人未指名的帳戶，你們會主動幫他轉帳？）如果是有關係戶時，我們還是會幫
      他轉，但事後一定要求他來補章。」等語（偵三卷第九十五頁）。
  ２、而負責辦理九十年十月五日十六時五分，將系爭帳戶中之三萬元轉至被告乙○
      ○設在三信大智分行帳號「２６８９－１」甲存支票存款帳戶之三信大智分行
      行員甲○○復到庭結證稱：「（問：客戶要求代為轉帳的時候，如果說不出帳
      號，是否會幫忙查詢帳號？）我們聯絡客戶後，由客戶告知我們由什麼帳戶轉
      到什麼帳戶，客戶如果有問，我們會幫他查詢。」、「（問：被告乙○○帳戶
      除了被告乙○○帳戶可以轉到甲存，明美合板行的帳戶是否可以轉入這個帳戶
      ？）看客戶怎麼說，因為到時候客戶必須補蓋印章。」、「（問：即便是不同
      帳戶名稱也可以轉帳嗎？）看客戶怎麼說，一般我們儘量要求本人轉本人。」
      、「（問：如果是非本人帳戶轉帳，即便客戶答應事後補章，銀行是否也敢幫
      忙先行轉帳？）那一定是要轉的帳戶與他有所相關，由他指示我們轉。」、「
      （問：轉帳帳戶及金額如何決定？）由客戶告知。」、「（問：你們三信內會
      不會有轉帳帳戶跟轉帳金額是你們承辦人員或經辦人員來決定？）沒有，轉帳
      要客戶同意，我們才能轉。金額也是如此。」等語（本院卷第一一二頁至一二
      三頁）。
  ３、另負責辦理被告乙○○設在三信大智分行帳號「２６８９－１」甲存支票存款
      帳戶，於九十年十月五日提示付款相關作業手續之三信大智分行行員丁○○亦
      到庭結證稱：「（問：以前你是否曾經就乙○○或明美合板行開設在三信銀行
      大智分行之支票存款帳戶，因為所簽發之支票經人提示付款，又因為帳戶內存
      款不足，而在當日通知乙○○或明美合板行人員處理？其聯絡方式為何？）客
      人如果戶頭錢不夠我們會通知，我有遇過，我都是打電話給周先生他們，告訴
      他們帳戶錢不夠，他們就會告訴我從哪個帳戶轉帳，周先生如果不在，就聯絡
      周太太或是另外一個年輕的小姐。客人就會告知我們從哪裡轉帳，我們會經主
      管核准後，再交給櫃員處理。」、「（問：乙○○他們所說的帳戶，到底有無
      足夠的款項來轉到支票存款帳戶，這部分你們需不需要查證並且將查證結果再
通知乙○○他們？）我們電腦上會秀出來，電腦上會有該客人所有帳戶的歸戶
      資料，那個資料會顯示出他各個帳戶有多少存款餘額。」、「（問：在歸戶資
      料的電腦螢幕上是否同一個戶名的所有支票存款、活期存款、儲蓄存款、定期
      存款，這些帳戶都會同時顯示出來？）是。」、「（問：九十年十月五日當天
      在乙○○之支票存款帳戶，於十六點二分三十六秒，以電話語音轉帳存入四十
      七萬元後，不足之款項，分別由１６６９４５號活期存款帳戶轉帳八萬元及0
      00000000號活期存款帳戶轉帳三萬元，當初為何要分別由不同帳戶轉
      帳十一萬元？並且因為１６６９４５號帳戶內之餘額本來就尚餘二十五萬一千
      七百一十八元，為何不從這個帳戶直接轉帳十一萬元還要去由另一個帳戶再轉
      三萬元？）轉帳都是客人告知，我們才可以轉帳，不可以自行幫客人決定，一
      定要聯絡到客人由客人告知要轉多少，我們才可以辦理。」、「（問：剛才證
      人有提到當她要通知客戶的時候，在銀行會先把客戶資料秀在螢幕上，當時告
      知客戶要轉帳進入甲存的時候，是否一定要說出帳戶的完整帳號才能夠辦理轉
      帳？還是可以只告知帳戶名稱即可委託承辦人員處理轉帳事宜？）一般是看客
      人怎麼告知我們，一般客人說完之後，我習慣上會將實際帳號由哪一個帳號轉
      到哪一個帳號再跟客人確認一次。一般正常是客人自己轉帳，我們很少會幫客
      人轉，至於其他同事他們處理情形我就不清楚。被告乙○○的情形，一定要他
      告知特定帳號我才會幫他轉。」、「如果客人沒有告訴我們帳號，或是確認是
      哪一個帳號，我會跟他覆，就是我會幫客人查他帳戶的帳號，唸帳號出來跟客
      人確認無誤再辦理轉帳。」等語（本院卷一五二至一五七頁）。
  ４、綜觀上開三信大智分行經理、行員之證述，可知三信大智分行對於信譽良好之
      甲存支票存款客戶，雖提供先以電話辦理轉帳，嗣後再行補單之便宜手續，但
      究應自在哪二個帳戶間辦理轉帳手續，因涉及各該帳戶客戶之權益，另關涉嗣
      後補單時，必須蓋用各該帳戶之印鑑章，行員均係依客戶之指示辦理，並無任
      由行員為客戶決定轉帳帳戶之情事。基此，被告丙○○辯稱：行員於九十年十
      月五日自系爭帳戶轉出三萬元至被告乙○○之甲存支票存款帳號「２６８９－
      １」帳戶內，應是行員誤以為系爭帳戶為乙○○私人帳戶，而誤為轉帳云云，
      即不可能發生，而無足採。
  ５、又查，在三信大智分行與被告乙○○有關之帳戶計有：(1)戶名：乙○○，帳號
      ２６８９－１號甲存支票存款帳戶；(2)戶名：台中市東區東橋里守望相助推行
      委員會乙○○，帳號：0000000000活存帳戶；(3)戶名：乙○○，帳
      號：0000000000號活儲帳戶；(4)戶名：明美合板行乙○○，帳號：
      0000000000號活存帳戶；(5)戶名：乙○○，帳號：0000000
      000號乙存活期存款帳戶（即系爭帳戶），且各該帳戶之印鑑章均不相同等
      情，有三信商業銀行股份有限公司於九十三年一月二十八日以三信銀管字第０
      一三二號函附之五份存戶資料（本院卷第六十一至六十五頁）在卷可證。而觀
      諸系爭帳戶之存摺明細（參偵二卷第十八頁），可知該帳戶於九十年十月五日
      前，未曾有過提領紀錄，則依被告丙○○協助被告乙○○處理帳務事宜之經驗
      ，堪認其於九十年十月五日前，為兌現甲存支票存款帳戶「２６８９－１」之
      支票，僅曾使用前開(2)、(3)、(4)之帳戶，辦理轉帳事宜，且此三帳戶中，只有
      前開(3)之帳戶戶名是「乙○○」。參以被告丙○○與乙○○均供陳：二人同居
      逾二十七年，於被告乙○○擔任臺中市東橋里第十五、十六屆里長期間，皆由
      被告丙○○掌管並處理公（里長職務、守望相助隊業務）、私（明美合板行業
      務）帳務出入、款項往來與記錄等事務等語，則被告丙○○對於被告乙○○究
      竟在三信大智分行設立哪些相關帳戶，以及各該帳戶之用途（公用或私用），
      自難諉稱不知，被告乙○○辯稱：丙○○並不知有系爭帳戶云云，顯與情理有
      違，不可採信。且查，被告丙○○於九十年十月五日，係指示三信大智分行行
      員，分別自前開(2)、(3)、(5)之帳戶轉帳八萬元、四十七萬元、三萬元，至支票
      存款帳戶「２６８９－１」等情，有同前函文所附之客戶帳卡明細單可憑，其
      中(3)、(5)之帳戶戶名均為「乙○○」，核與被告丙○○平日處理被告乙○○私
      人支票票款，而在三信大智分行相關帳戶間轉帳之常情迥異，被告丙○○對於
      業已動用到無權使用在支應私人支票票款之系爭帳戶一節，當無不知之理。況
      且，三信大智分行行員於轉帳翌日即九十年十月六日，旋即持存摺類存款取款
      憑條，前去讓被告丙○○補蓋系爭帳戶之印鑑章，而觀諸卷附之前開(1)至(5)所
      示帳戶印鑑資料，可知系爭帳戶所需之印鑑章，明顯與其餘四帳戶不同，絕無
      可能混淆或誤蓋。是以被告丙○○既在該存摺類存款取款憑條上，一併蓋用從
      未使用過之「台中市東區東橋里辦公處印」大官章與現任里長乙○○私章，更
      足證被告丙○○對於擅自動用系爭帳戶之事，確屬明知而故犯，其辯稱：係因
      疏忽以致未發現誤轉情形，又因系爭帳戶之印鑑章「台中市東區東橋里辦公處
      印」大官章，就放在明美合板行內，一時疏忽就蓋用了云云，純係飾卸之詞，
      委不可採。
（三）被告丙○○明知系爭帳戶非屬被告乙○○個人所能動用之帳戶，竟為支應乙○
      ○所簽發、設在三信大智分行帳號「２６８９－１」之支票票款，以免被告乙
      ○○跳票，影響乙○○之債信，而擅自將系爭帳戶內之三萬元，轉至前開甲存
      支票存款帳戶內，以供支票兌現，其主觀上係有為第三人不法所有之意圖，至
      臻明確。
（四）綜上所陳，被告丙○○上開所辯，均無足取。從而，本件事證明確，被告丙○
      ○右開犯行，洵堪認定。
二、核被告丙○○所為，係犯刑法第三百三十五條第一項之普通侵占罪。被告丙○○
    並無公務員身分，且被告乙○○對右開犯行，並不知情，不成立貪污治罪條例第
    四條第一項第一款侵占公有財物罪（理由詳后述），被告丙○○自無從依刑法第
    三十一條第一項規定，論以貪污治罪條例第四條第一項第一款之侵占公有財物罪
    。公訴人漏未斟酌此點，而認被告丙○○係犯侵占公有財物罪，尚有未洽，惟其
    基本事實同一，本院自應予審理，並變更其起訴法條。爰審酌被告丙○○並無前
    科，素行良好，有臺灣臺中地方法院檢察署刑案資料查註紀錄表、臺灣高等法院
    被告全國前案紀錄表可按，其因一時失慮，侵占非屬被告乙○○個人之存款，用
    以支應「明美合板行」簽發之支票票款，犯罪之動機、目的雖屬單純，手段亦稱
    平和，侵占之款項為三萬元，且於事後業已如數加計利息返還，有系爭帳戶客戶
    帳卡明細單可證（偵三卷第一一八頁），所生之損害非大；所為仍屬可議，且犯
    後未能坦認犯行，不知悔悟，態度非佳等一切情狀，量處如主文第一項所示之刑
    ，並諭知易科罰金之折算標準，以資懲儆。
貳、被告乙○○部分：
一、公訴意旨略以：被告乙○○為臺中市東區東橋里第十五、十六屆里長，為依法執
    行公務之人員，並為「明美合板行」之負責人。於九十年十月五日，被告乙○○
    因「明美合板行」營業上支出所開立予客戶之三信大智分行甲存支票存款帳號「
    ２６８９－１」、戶名「乙○○」之支票到期，惟該甲存支票存款帳戶與被告乙
    ○○所有三信大智分行乙存活期存款帳號「0000000000」帳戶內之款
    項，已屆銀行下午四時停止營業時間，仍不足以支應，即將面臨支票存款不足而
    跳票之情形，被告乙○○與丙○○明知系爭帳戶內之款項，係「東橋里里建設基
    金」，動支使用前務須經過里鄰長會議或里民大會開會決議通過，並須使用在關
    於里內公共建設事務，竟萌生侵吞公有財物之共同犯意聯絡，未經里鄰長會議或
    里民大會開會決議通過，即推由被告丙○○以電話連絡三信大智分行行員於當日
    下午十六時五分，逕自系爭帳戶內挪撥三萬元轉至前開「２６８９－１」帳戶內
    ，而令當日到期之支票得以兌現，致而侵吞「東橋里里建設基金」三萬元得逞。
    次日，再推由被告丙○○持印鑑章「台中市東區東橋里辦公處印」大官章與「乙
    ○○」私章共二枚，前去三信商業銀行大智分行在「存摺類存款取款憑條」補蓋
    印章。因認被告乙○○係犯貪污治罪條例第四條第一項第一款侵占公有財物罪嫌
    。
二、按犯罪事實應依證據認定之，無證據不得認定犯罪事實；又不能證明被告犯罪者
    ，應諭知無罪之判決，刑事訴訟法第一百五十四條第二項、第三百零一條第一項
    分別定有明文。
三、公訴人認被告乙○○涉犯右開犯行，無非係以證人邱森春、陳信義（里幹事）、
    陳秋雄、林敏章之證述，及系爭帳戶之開戶申請書與存款印鑑卡影本、存摺影本
    、客戶帳卡明細表影本、存摺類存款取款憑條（九十年十月五日）影本、三信大
    智分行甲存帳號「２６８９－１」之存款存入憑條（九十年十月五日）影本、九
    十一年九月十二日協議書影本等件，資為論據。訊據被告乙○○對於與臺中市東
    區東橋里第十七屆里長邱森春辦理交接事宜時，系爭帳戶經補摺結果，發現曾於
    九十年十月五日轉帳三萬元至伊設在三信大智分行甲存支票存款帳號「２６８９
    －１」帳戶內之事實，固不爭執，但堅詞否認有何侵占公有財物之犯行，辯稱：
    伊於里長任內曾未動支系爭帳戶內之款項，直到與證人邱森春辦理交接時，被通
    知系爭帳戶有此筆轉帳時，還認為不可能，因為存摺是由里幹事保管，平日轉帳
    又皆委由被告丙○○處理，伊並不知情。在向被告丙○○及三信大智分行經理林
    敏章查證後，才知因伊在該分行設有許多帳戶，平常以電話聯繫存提款事宜，應
    為轉帳之誤，伊得知後，也隨即將款項交付林敏章經理歸入該帳戶內等語。
四、經查：
（一）被告乙○○辯稱：系爭帳戶於九十年十月五日轉帳三萬元至其設在三信大智分
      行甲存支票存款帳號「２６８９－１」帳號一事，係被告丙○○所處理，伊並
      不知情等語，核與被告丙○○始終供述之情節相符，而於本院審理時，雖另以
      證人身分再次詰問、訊問被告丙○○，被告丙○○仍結證稱：被告乙○○設在
      三信大智分行之四帳戶：(1)戶名：乙○○，帳號２６８９－１號甲存支票存款
      帳戶；(2)戶名：台中市東區東橋里守望相助推行委員會乙○○，帳號：000
      0000000活存帳戶；(3)戶名：乙○○，帳號：0000000000號
      活儲帳戶；(4)戶名：明美合板行乙○○，帳號：0000000000號活存
      帳戶，均是由伊處理與該分行往來之事務，九十年十月五日自系爭帳戶轉出三
      萬元之事，被告乙○○並不知道等語，有本院審判筆錄在卷可考（本院卷第九
      九、一００頁），足見被告丙○○先後供稱及證述之內容，均屬一致。又在被
      告乙○○擔任臺中市東區東橋里里長期間，負責該里守望相助隊會計及文書工
      作之證人陳素鈴於法務部調查局臺中市調查站係證稱：「．．．該期間守望相
      助隊之開銷均由時任里長乙○○先行墊支，我接任後即開始補辦報銷請款手續
      ，相關憑證均係由．．．乙○○姨太太丙○○交付給我．．．守望相助隊經費
      區公所之核撥及一般之花用等收支均由乙○○及其姨太太丙○○處理．．．」
      、「東橋里守望相助隊崗哨係由劉春朗提供土地給守望相助隊使用．．．乙○
      ○提案以結餘款，支付積欠劉春朗每月二萬元租金，合計四十三個月共八十六
      萬元．．．」、「該筆租金支出是由丙○○經手處理．．．」等語（偵二卷第
      七十二頁以下）；於偵查中復結證稱：「．．．守望相助隊．．．帳冊後來都
      交給丙○○．．．那些單據也都是丙○○拿給我的，．．．存摺及錢都是丙○
      ○在保管．．．錢的部分都是丙○○自己在進出。」、「．．．我申請的補助
      款都有下來，市政府都是開支票，丙○○拿去處理了．．．」等語（偵三卷第
      六十六頁以下），益徵被告丙○○供稱：乙○○與三信大智分行之往來事務，
      是由伊處理等語，確屬有據，堪予採信。基此，被告乙○○辯稱：於九十年十
      月五日並不知被告丙○○曾自系爭帳戶轉帳三萬元等語，已非無稽。
（二）公訴人雖提出前揭事證，欲佐其說，但查：
  １、遍觀證人邱森春、陳信義、陳秋雄分別於法務部調查局臺中市調查站或偵訊時
      之證述，證人邱森春係證稱：於九十一年八月一日接任東橋里里長後，因辦理
      里長交接，始發現系爭帳戶被挪用三萬元至私人戶頭等語（偵二卷第九十九頁
      ）等語；另證人陳信義亦僅證稱：九十一年東橋里新舊里長交接時，邱森春要
      求我將系爭帳戶存摺補摺後，才發現九十年十月五日有一筆三萬元被轉出等語
      （偵二卷第三十八頁、偵三卷第五十六頁）；證人陳秋雄則結證稱：並不清楚
      系爭帳戶被挪用三萬元之事等語（偵三卷第五十五頁），顯然對於九十年十月
      五日當時，係由何人辦理系爭帳戶三萬元之轉帳事宜，證人邱森春、陳信義、
      陳秋雄均無所悉，自難資為任何不利於被告乙○○事實之徵憑。
  ２、又證人林敏章於偵查中對於系爭帳戶於九十年十月五日轉出一筆三萬元之經過
      ，並未直言確係被告乙○○所辦理，僅在說明三信大智分行對於老客戶以電話
      聯繫轉帳及事後補章之流程，甚且對於檢察官所問：「乙○○說他不知道這筆
      三萬多的款項轉到他私人帳戶，是銀行作業的問題，你有何說明？」，只回答
      ：「這基金是用私人名義開戶的，但它的詳細資料我回去查明，他應該事後有
      來補章。」等語（偵三卷第九十五頁），依證人林敏章所言，亦無法據以認定
      被告乙○○係親自辦理系爭帳戶轉帳三萬元之事宜或與被告丙○○間有何共同
      之犯意聯絡。
  ３、而卷附有關系爭帳戶之開戶申請書與存款印鑑卡影本、存摺影本、客戶帳卡明
      細表影本、存摺類存款取款憑條（九十年十月五日）影本、三信大智分行甲存
      帳號「２６８９－１」之存款存入憑條（九十年十月五日）影本、九十一年九
      月十二日協議書影本等件，均僅能證明系爭帳戶於九十年十月五日曾轉出三萬
      元至被告乙○○設在三信大智分行甲存帳號「２６８９－１」號帳戶內，以及
      被告乙○○與新任東橋里里長邱森春辦理交接事務後，曾於九十一年九月十二
      日簽立協議書，約定被告乙○○願自系爭帳戶提領三萬四千一百零一元交給邱
      森春等事實，並無法進一步推認系爭帳戶於九十年十月五日被挪用之三萬元，
      確係被告乙○○所為，亦不能證明被告乙○○於當時已知情，並與被告丙○○
      有共同之犯意聯絡。
  ４、綜上，公訴人所舉之證據尚不足以證明被告乙○○犯罪，此外，本院復查無其
      他證據證明被告乙○○確有公訴人所指侵占公有財物之犯行，不能證明被告乙
      ○○犯罪，依法應諭知被告乙○○無罪之判決。
據上論斷，應依刑事訴訟法第二百九十九條第一項前段、第三百條、第三百零一條第
一項，刑法第三百三十五條第一項、第四十一條第一項前段，罰金罰鍰提高標準條例
第一條前段、第二條，判決如主文。
本案經檢察官劉仁明到庭執行職務
中      華      民      國      九十三      年      六    月    三十    日
                                臺灣臺中地方法院刑事第二庭
                                審判長法  官  張  智  雄
                                      法  官  柯  崑  輝
                                      法  官  莊  嘉  蕙
右正本證明與原本無異。
如不服本判決，應於送達後十日內向本院提出上訴狀（須附繕本），上訴於臺灣高等
法院臺中分院。
                                      書記官
中      華      民      國      九十三      年      六    月    三十    日
附錄論罪科刑法條
中華民國刑法第三百三十五條第一項
意圖為自己或第三人不法之所有，而侵占自己持有他人之物者，處五年以下有期徒刑
、拘役或科或併科一千元以下罰金。
